臺灣臺北地方法院刑事判決　　　　　　　 96年度訴字第123號
公　訴　人　臺灣臺北地方法院檢察署檢察官
被　　　告　甲○○
上列被告因違反毒品危害防制條例案件，經檢察官提起公訴（九
十五年度毒偵字第二八九一號），嗣於本院準備程序中，被告就
被訴事實為有罪之陳述，經本院合議庭認為適當後，裁定由受命
法官獨任進行簡式審判程序，判決如下：
    主      文
甲○○施用第一級毒品，處有期徒刑柒月；又施用第二級毒品，
處有期徒刑月。應執行有期徒刑捌月。
    事      實
一、甲○○前因施用毒品，經本院以九十一年度毒聲字第三五五
    號裁定令入勒戒處所施以觀察、勒戒後，認有繼續施用毒品
    傾向，經本院以九十一年度毒聲字第六一四號裁定令入戒治
    處所施以強制戒治，嗣因成效經評定為合格，無繼續戒治之
    必要，經本院以九十一年度毒聲字第二三七五號裁定停止強
    制戒治，於民國九十二年二月七日出監，所餘戒治期付保護
    管束，保護管束期滿後由臺灣臺北地方法院檢察署檢察官於
    九十二年十二月十八日以九十二年度戒毒偵字第一九一號為
    不起訴處分確定。詎甲○○竟未心生警惕、戒除毒癮，仍基
    於施用第一、二級毒品之犯意，於前開強制戒治執行完畢釋
    放後五年內之九十五年九月十四日下午一時許為警查獲後採
    尿前回溯二十六小時、九十六小時（不含為警查獲後至採尿
    間之時間）之某日、時，在其臺北市○○區○○路二段二一
    七巷六弄二號二樓住處內，各施用第一級毒品海洛因及第二
    級毒品安非他命一次。嗣於九十五年九月十四日下午一時許
    ，警方前往臺北縣新店市○○路○段八十六號執行搜索時，
    經在場之甲○○同意採集其尿液送驗後，發現呈鴉片類與安
    非他命類藥物陽性反應，始知上情。
二、案經臺北市政府警察局新店分局報請臺灣臺北地方法院檢察
    署檢察官偵查起訴，嗣於本院準備程序中，甲○○就被訴事
    實為有罪之陳述，本院改依簡式審判程序審理。
    理      由
一、訊據被告甲○○對於上開犯罪事實均坦承不諱（見本院九十
    六年二月十三日準備程序筆錄及同日簡式審判筆錄），且被
    告於九十五年九月十四日為警查獲後採集之尿液送臺灣檢驗
    科技股份有限公司鑑驗，係呈鴉片類、安非他命類藥物陽性
    反應，有該公司九十五年十月九日濫用藥物尿液檢驗報告附
    卷可稽（見偵查卷第七頁）。又查，海洛因經注射入人體後
    ，約百分之八十於二十四小時內自尿中排出，一般而言，尿
    液中能否驗出嗎啡陽性反應與其投與量、投與途徑、採尿時
    間、個人體質及檢驗方法之靈敏度有關，外國曾有文獻報導
    注射六毫克之海洛因之鹽酸鹽，其代謝物嗎啡的平均可檢出
    時限約為二十六小時（最低檢出量為三百ｎｇ／ｍｌ）。又
    海洛因經注射入人體後，約百分之八十於二十四小時內自尿
    中排出，一般而言，尿液中能否驗出嗎啡陽性反應與其投與
    量、投與途徑、採尿時間、個人體質及檢驗方法之靈敏度有
    關，外國曾有文獻報導注射六毫克之海洛因之鹽酸鹽，其代
    謝物嗎啡的平均可檢出時限約為二十六小時（最低檢出量為
    三百ｎｇ／ｍｌ）；而安非他命經口服投與人體後，約百分
    之七十，於二十四小時內自尿中排出，正常情況下，四十八
    小時後，尿中濃度可降低至幾乎測不到，而其施用時間距採
    集時間最長不會超過四日即九十六小時，已據行政院衛生署
    藥物食品檢驗局分別於八十一年九月八日以（八一）藥檢壹
    字第八一一四八八五號、及於八十一年二月八日以（八一）
    藥檢壹字第八一○九二○六號函示明確。是以被告雖陳稱：
    已記不得最後一次施用毒品之時間等語（見本院卷第十三頁
    反面），惟依前揭科學之檢證研究，仍足堪認定被告係分別
    於九十五年九月十四日下午一時許為警查獲後採尿前回溯二
    十六小時、九十六小時（不含為警查獲後至採尿間之時間）
    之某日、時，有施用第一、二級毒品之犯行。再者，被告雖
    曾於九十四、九十五年間前往仁德聯合診所接受藥癮治療，
    惟被告服用該診所開立之藥物後，尿液中並無可能檢驗出海
    洛因或安非他命等毒品之陽性反應，有該診所九十五年十二
    月二十七日DA字第八三七八號函及檢附病歷在卷可參（見偵
    卷第二十六至四十四頁），是被告之尿液檢驗結果亦無受其
    他藥物影響之可能，足認被告施用第一、二級毒品犯行，至
    為明確。此外，被告前因施用毒品，經本院以九十一年度毒
    聲字第三五五號裁定令入勒戒處所施以觀察、勒戒後，認有
    繼續施用毒品傾向，經本院以九十一年度毒聲字第六一四號
    裁定令入戒治處所施以強制戒治，嗣因成效經評定為合格，
    無繼續戒治之必要，經本院以九十一年度毒聲字第二三七五
    號裁定停止強制戒治，於九十二年二月七日出監，所餘戒治
    期付保護管束，保護管束期滿後由臺灣臺北地方法院檢察署
    檢察官於九十二年十二月十八日以九十二年度戒毒偵字第一
    九一號為不起訴處分確定，有臺灣高等法院被告前案紀錄表
    在卷可憑，是被告核屬該當於觀察、勒戒或強制戒治執行完
    畢釋放五年內再犯毒品危害防制條例第十條之罪，應依法論
    科。
二、查海洛因和安非他命，依毒品危害防制條例第二條第二項第
    一款、第二款規定，分屬第一級與第二級毒品。核被告所為
    ，係犯毒品危害防制條例第十條第一項、第二項之施用第一
    級毒品、第二級毒品之罪；被告施用前持有第一級毒品、第
    二級毒品之犯行，則為嗣後施用之犯行所吸收，不另論罪。
    被告施用第一級毒品、第二級毒品之犯行，犯意各別，行為
    互殊，應予分論併罰。爰審酌被告前因施用毒品案件，已經
    觀察勒戒、強制戒治之程序，已經論述如前，竟仍不思悔改
    ，徹底袪除施用毒品之惡習，猶再次施用，可知其深陷毒癮
    難以自拔，惟念及其施用毒品之犯行，在本質上乃屬戕害自
    己身心健康之行為，尚未有嚴重破壞社會秩序或侵害他人權
    益之情形，且犯後尚能坦承犯行之態度等一切情狀，分別量
    處如主文所示之刑，並定應執行刑，以示懲儆。
據上論斷，依刑事訴訟法第二百七十三條之一第一項、第二百九
十九條第一項前段，毒品危害防制條例第十條第一項、第二項，
刑法第五十一條第五款，判決如主文。
本案經檢察官陳韻如到庭執行職務。
中　　華　　民　　國　　96　　年　　3 　　月　　1 　　日
　　　　　　　　　刑事第十一庭   法　官　林庚棟
以上正本證明與原本無異。
如不服本判決，應於判決送達後十日內，向本院提出上訴狀。
　　    　　　　　　　　　　　　 書記官　殷玉芬
中　　華　　民　　國　　96　　年　　3 　　月　　2 　　日
附錄本案論罪科刑法條全文
毒品危害防制條例第十條：
施用第一級毒品者，處六月以上五年以下有期徒刑。
施用第二級毒品者，處三年以下有期徒刑。
